【裁判字號】    98,消債抗,54
【裁判日期】    980731
【裁判案由】    更生事件
【裁判全文】
臺灣屏東地方法院民事裁定            98年度消債抗字第54號
抗  告  人  甲○○
上列抗告人因更生事件，對於中華民國98年6 月5 日本院97年度
消債更字第454 號裁定提起抗告，本院裁定如下：
    主  文
抗告駁回。
抗告程序費用壹仟元由抗告人負擔。
    理  由
一、本件抗告意旨略以：抗告人於民國97年6 月與國泰世華商業
    銀行前置協商不成立，並提出前置協商不成立通知書為證，
    向原審法院提出消費者債務清理之聲請，抗告人收到原審補
    正通知時，一時忘了法院所發補正函之事，待再想起時已超
    過補正期限，請求准予此次一併補正檢送補正資料，並請求
    廢棄原裁定，准予更生等語。
二、按「債務人所為之下列行為，除本條例別有規定外，監督人
    或管理人得撤銷之：一、債務人於法院裁定開始更生或清算
    程序前，二年內所為之無償行為，有害及債權人之權利者。
    二、債務人於法院裁定開始更生或清算程序前，二年內所為
    之有償行為，於行為時明知有害及債權人之權利，而受益人
    於受益時亦知其情事者。」，又「法院認為必要時，得定期
    命債務人據實報告更生聲請前二年內財產變動之狀況，並對
    於前條所定事項補充陳述、提出關係文件或為其他必要之調
    查。」，消費者債務清理條例第20條第1項第1款、第 2款、
    第44條分別定有明文；次按「聲請更生或清算不合程式或不
    備其他要件者，法院應以裁定駁回之。但其情形可以補正者
    ，法院應定期間先命補正。」，又「更生之聲請有下列情形
    之一者，應駁回之：一、債務人曾依本條例或破產法之規定
    而受刑之宣告；二、債務人曾經法院認可和解、更生或調協
    ，因可歸責於己之事由，致未履行其條件；三、債務人經法
    院通知，無正當理由而不到場，或到場而不為真實之陳述，
    或拒絕提出關係文件或為財產變動狀況之報告。」，消費者
    債務清理條例第8條、第46條第3款亦規定甚明。
三、經查，本件原審法院認抗告人所檢附之相關資料內容不備，
    有命補正之必要，於98年5 月6 日裁定命抗告人15日內補正
    相關文件及說明（見原審卷第121 至123 頁），該裁定並已
    於98年5 月11日合法送達抗告人，有該裁定送達證書在卷可
    稽（見原審卷第124 頁），惟抗告人至98年6 月5 日原審裁
    定駁回更生聲請前，僅於98年5 月26日就原審命其補正裁定
    之附表一部分為補正，而對於補正裁定附表二之有關抗告人
    於本件聲請前二年內有無任何害及債權人權利之有償行為、
    無償行為、提供擔保、清償債務或其他有害及債權人權利之
    行為之據實報告及補正事項，抗告人仍未補正。依上揭說明
    ，因抗告人迄今猶未據實報告及補正原審補正裁定附表二之
    事項，原審無從審酌抗告人有無不能清償債務之情事，依法
    裁定駁回抗告人更生之聲請，核無違誤。抗告意旨指摘原審
    裁定不當，求予廢棄另為裁定，難謂有理由，應予駁回。
四、本件原審以抗告人未依限補正應補正及釋明據實報告事項為
    由，於程序上駁回其聲請，如抗告人符合消費者債務清理條
    例更生要件者，仍得檢具法定相關文件，另為聲請，尚不影
    響其聲請更生之權利，附此敘明。
五、據上論結，本件抗告為無理由，依消費者債務清理條例第15
    條，民事訴訟法第495條之1第 1項、第449條第1項、第95條
    、第78條，裁定如主文。
中    華    民    國    98    年    7     月    31    日
                  民事第二庭    審判長法  官  張世賢
                                      法  官  胡晏彰
                                      法  官  羅森德
正本係照原本作成
不得抗告。
                                書記官  蘇小雅
中    華    民    國    98    年    7     月    31    日


司法院資訊處製作；財團法人民間司法改革基金會備份。
